ACORDAO-COMPLETO-2359094

ACÓRDÃO DE RELAÇÃO

ACÓRDÃO DE RELAÇÃO 1494/2019 ATA 24/2019 - PLENÁRIO

Acórdão 1494/2019-TCU-Plenário
Cuidam os autos de representação, com pedido de medida cautelar, formulada pela empresa Staff Auditoria & Assessoria sobre possíveis irregularidades ocorridas no Pregão Eletrônico PE.PPSA.004/2019, conduzido pela Empresa Brasileira de Administração de Petróleo e Gás Natural S.A. - Pré-Sal Petróleo S.A. (PPSA) , cujo objeto é a contratação de empresa especializada na prestação de serviços regulares de auditoria externa independente para os exercícios fiscais (trimestral e anual) de 2019 a 2022.
A representante alegou, em suma, haver restrição ao caráter competitivo do pregão, uma vez que o edital exigiu, na etapa de qualificação técnica das licitantes ou de seus sócios, experiência em atividades de auditoria externa “em empresas de exploração e produção de petróleo, que executem a atividade de comercialização de óleo bruto de petróleo e/ou gás natural no Brasil, pelo prazo mínimo de um exercício fiscal completo”.
Em Despacho de 07 de maio de 2019, determinei a oitiva prévia da empresa PPSA antes de decidir sobre o pedido de cautelar (peça 15) . 
Considerando a inexistência de periculum in mora, uma vez que o certame foi suspenso temporariamente em virtude da presente representação;
considerando que não está configurado o periculum in mora reverso, uma vez que o contrato anterior para o mesmo objeto, celebrado em 6/6/2018, com a empresa Maciel Auditores S/S (Contrato CT.PPSA.005/2018) , admite prorrogação;
considerando que não está caracterizada a restrição ao caráter competitivo do pregão, conforme alegado pela representante, uma vez que o requisito de comprovação de experiência previsto no edital é razoável e proporcional ao cumprimento das obrigações inerentes ao contrato, cabendo registrar que o edital do pregão anterior continha exigência semelhante e que, apesar do requisito, o atual certame contou com 5 participantes, tendo sido escolhida a proposta de menor preço;
considerando que a representante foi desclassificada do certame em razão de não ter apresentado a proposta com o menor preço, não tendo sido prejudicada pelo item que questiona;
considerando que a Secretaria de Controle Externo de Aquisições Logísticas - Selog verificou que não há elementos que indiquem antieconomicidade, tendo em vista que o valor total homologado é proporcional ao valor do contrato anterior;
considerando que a Selog verificou, a partir dos registros consignados na ata do certame, que não houve recusa de proposta motivada pelo não atendimento à exigência ora contestada;
considerando que os elementos trazidos ao conhecimento deste Tribunal não confirmam a probabilidade do direito invocado pela representante, o que esvazia o pedido de concessão de tutela de urgência e enseja a apreciação definitiva de mérito do feito;
os ministros do Tribunal de Contas da União, reunidos em sessão do Plenário, ACORDAM, por unanimidade, de acordo com os pareceres da Secretaria de Controle Externo de Aquisições Logísticas (peças 24-26) e com fundamento nas disposições contidas nos arts. 87, § 2º, da Lei 13.303/2016; 235 e 237, inciso VII, do Regimento Interno deste Tribunal; e 103, § 1º, da Resolução TCU 259/2014, em:
conhecer da representação e considerá-la improcedente; 
indeferir o pedido de medida cautelar, uma vez ausentes os pressupostos essenciais para sua concessão;
dar ciência desta deliberação à representante e à Empresa Brasileira de Administração de Petróleo e Gás Natural S.A. Pré-Sal Petróleo S.A (PPSA) ; e
arquivar o processo.
1. Processo TC-Processo 008.195/2019-6 (REPRESENTAÇÃO) 
1.1. Classe de Assunto: VII.
1.2. Representante: Staff Auditoria & Assessoria (CNPJ 07.791.963/0001-08) .
1.3. Unidade: Empresa Brasileira de Administração de Petróleo e Gás Natural S.A. - Pré-sal Petróleo S.A. - PPPSA
1.4. Relatora: ministra Ana Arraes.
1.5. Representante do Ministério Público: não atuou.
1.6. Unidade Técnica: Secretaria de Controle Externo de Aquisições Logísticas - Selog.
1.7. Representação legal: não há.
1.8. Determinações/Recomendações/Orientações: não há.

Staff Auditoria & Assessoria (CNPJ 07.791.963/0001-08).

ANA ARRAES

não há.

Não atuou.

REPRESENTAÇÃO (REPR)